# 受托研发无形资产确认收入、费用问题

提问人：houya2004 时间：2010-05-25 21:38:47
请教各位老师：
企业受托研究开发新技术，合同约定三年完成，若成功则支付 1000 万元研发费，不成功支付 400 万元研发费。
受托企业如何确认收入、及相关成本呢？

回答人：chenyiwei
回复 楼主 houya2004 的帖子一般理解应采用提供劳务的收入确认模型，因此关键在于合同的履行结果能否可靠预计，也就是对于研发成功有无足够把握。如果认为成功有足够把握，并且委托方有足够财务能力和诚信的，可以认为最终可收到的对价很可能是 1000万，可以基于 1000 万的合同总收入按完工百分比法确认收入；如果对研发能否最终成功没有足够把握的，则按照实际发生且预计可得到补偿的成本确认收入，不确认利润，直到对合同的履行结果可以可靠估计为止。